---
title: Capítulo 1
---

# Capítulo 1: Números reales {-}

En este capítulo estudiaremos algunas de las propiedades del conjunto de números reales. 


<!--## Primera sesión en vivo

Aquí aparecerá el video explicativo del funcionamiento del curso.-->


## Clase 01

<!--Aquí aparecerán tanto el video como las notas de dicha clase.-->

  
```{r echo = FALSE, out.width="100%"}
knitr::include_url("https://www.youtube.com/embed/NbYgxxHfEu8?rel=0")
```
  
<br/> <!--Esto se pone para que se genere un espacio en blanco en la salida html-->


```{r echo= FALSE, out.width="100%", out.height=500, fig.align='center'}
knitr::include_graphics("archivos/oagj/C1.pdf")
```

<br/>

Si el enlace anterior no funciona, puede descargar el pdf [AQUÍ](archivos/oagj/C1.pdf).


<br/>



## Clase 02

<!--Aquí aparecerán tanto el video como las notas de la segunda sesión.-->

  
```{r echo = FALSE, out.width="100%"}
knitr::include_url("https://www.youtube.com/embed/POxdQDFyl-U?rel=0")
```

<br/> <!--Esto se pone para que se genere un espacio en blanco en la salida html-->


```{r echo= FALSE, out.width="100%", out.height=500, fig.align='center'}
knitr::include_graphics("archivos/oagj/C2.pdf")
```

<br/>

Si el enlace anterior no funciona, puede descargar el pdf [AQUÍ](archivos/oagj/C2.pdf).


<br/>

## Clase 03

<!--Aquí aparecerán tanto el video como las notas de la segunda sesión.-->

  
```{r echo = FALSE, out.width="100%"}
knitr::include_url("https://www.youtube.com/embed/jIeBgpnN_GM?rel=0")
```

<br/> <!--Esto se pone para que se genere un espacio en blanco en la salida html-->


```{r echo= FALSE, out.width="100%", out.height=500, fig.align='center'}
knitr::include_graphics("archivos/oagj/C3.pdf")
```

<br/>

Si el enlace anterior no funciona, puede descargar el pdf [AQUÍ](archivos/oagj/C3.pdf).


<br/>

## Ayudantía 01

<!--Aquí aparecerán tanto el video como las notas de la segunda sesión.-->

  
```{r echo = FALSE, out.width="100%"}
knitr::include_url("https://www.youtube.com/embed/7jl-m7n-bzU?rel=0")
```

<br/> <!--Esto se pone para que se genere un espacio en blanco en la salida html-->

## Clase 04

<!--Aquí aparecerán tanto el video como las notas de la segunda sesión.-->

  
```{r echo = FALSE, out.width="100%"}
knitr::include_url("https://www.youtube.com/embed/HGd0OJAbpDw?rel=0")
```

<br/> <!--Esto se pone para que se genere un espacio en blanco en la salida html-->


```{r echo= FALSE, out.width="100%", out.height=500, fig.align='center'}
knitr::include_graphics("archivos/oagj/C4.pdf")
```

<br/>

Si el enlace anterior no funciona, puede descargar el pdf [AQUÍ](archivos/oagj/C4.pdf).


<br/>

## Ayudantía 02

<!--Aquí aparecerán tanto el video como las notas de la segunda sesión.-->

  
```{r echo = FALSE, out.width="100%"}
knitr::include_url("https://www.youtube.com/embed/HF_5b-_AVTo?rel=0")
```

<br/> <!--Esto se pone para que se genere un espacio en blanco en la salida html-->

```{r echo= FALSE, out.width="100%", out.height=500, fig.align='center'}
knitr::include_graphics("archivos/oagj/A2.pdf")
```

<br/>

Si el enlace anterior no funciona, puede descargar el pdf [AQUÍ](archivos/oagj/A2.pdf).


<br/>

## Clase 05

<!--Aquí aparecerán tanto el video como las notas de la segunda sesión.-->

  
```{r echo = FALSE, out.width="100%"}
knitr::include_url("https://www.youtube.com/embed/rQorO4BbcTc?rel=0")
```

<br/> <!--Esto se pone para que se genere un espacio en blanco en la salida html-->


```{r echo= FALSE, out.width="100%", out.height=500, fig.align='center'}
knitr::include_graphics("archivos/oagj/C5.pdf")
```

<br/>

Si el enlace anterior no funciona, puede descargar el pdf [AQUÍ](archivos/oagj/C5.pdf).


<br/>

## Clase 06

<!--Aquí aparecerán tanto el video como las notas de la segunda sesión.-->

  
```{r echo = FALSE, out.width="100%"}
knitr::include_url("https://www.youtube.com/embed/_pWCuB0kyR8?rel=0")
```

<br/> <!--Esto se pone para que se genere un espacio en blanco en la salida html-->


```{r echo= FALSE, out.width="100%", out.height=500, fig.align='center'}
knitr::include_graphics("archivos/oagj/C6.pdf")
```

<br/>

Si el enlace anterior no funciona, puede descargar el pdf [AQUÍ](archivos/oagj/C6.pdf).


<br/>

## Clase 07

<!--Aquí aparecerán tanto el video como las notas de la segunda sesión.-->

  
```{r echo = FALSE, out.width="100%"}
knitr::include_url("https://www.youtube.com/embed/Nbh5JOnWMYg?rel=0")
```

<br/> <!--Esto se pone para que se genere un espacio en blanco en la salida html-->


```{r echo= FALSE, out.width="100%", out.height=500, fig.align='center'}
knitr::include_graphics("archivos/oagj/C7.pdf")
```

<br/>

Si el enlace anterior no funciona, puede descargar el pdf [AQUÍ](archivos/oagj/C7.pdf).


<br/>



## Contenido extra 01: Resultados útiles adicionales

<!-- en esta sesión no hay vídeo -->
<br/> <!--Esto se pone para que se genere un espacio en blanco en la salida html-->


```{r echo= FALSE, out.width="100%", out.height=500, fig.align='center'}
knitr::include_graphics("archivos/asg/C1(2021-2)-ResultadosImportantes.pdf")
```

<br/>

Si el enlace anterior no funciona, puede descargar el pdf [AQUÍ](archivos/asg/C1(2021-2)-ResultadosImportantes.pdf).


<br/>




## Contenido extra 02: Notación sigma

<!-- en esta sesión no hay vídeo -->
<br/> <!--Esto se pone para que se genere un espacio en blanco en la salida html-->


```{r echo= FALSE, out.width="100%", out.height=500, fig.align='center'}
knitr::include_graphics("archivos/asg/C1(2021-2)-NotacionSigma.pdf")
```

<br/>

Si el enlace anterior no funciona, puede descargar el pdf [AQUÍ](archivos/asg/C1(2021-2)-NotacionSigma.pdf).


<br/>
