---
title: Capítulo 2
---

# Capítulo 2: Funciones {-}

En este capítulo estudiaremos el concepto de función real de variable real y operaciones entre este tipo de funciones.


## Clase 08

<!--Aquí aparecerán tanto el video como las notas de dicha clase.-->

  
```{r echo = FALSE, out.width="100%"}
knitr::include_url("https://www.youtube.com/embed/AuXThv5Lvf4?rel=0")
```
  
<br/> <!--Esto se pone para que se genere un espacio en blanco en la salida html-->


```{r echo= FALSE, out.width="100%", out.height=500, fig.align='center'}
knitr::include_graphics("archivos/oagj/C8.pdf")
```

<br/>

Si el enlace anterior no funciona, puede descargar el pdf [AQUÍ](archivos/oagj/C8.pdf).


<br/>

## Clase 09

<!--Aquí aparecerán tanto el video como las notas de dicha clase.-->

  
```{r echo = FALSE, out.width="100%"}
knitr::include_url("https://www.youtube.com/embed/QDOFrhFWEXk?rel=0")
```

<br/> <!--Esto se pone para que se genere un espacio en blanco en la salida html-->


```{r echo= FALSE, out.width="100%", out.height=500, fig.align='center'}
knitr::include_graphics("archivos/oagj/C9.pdf")
```

<br/>

Si el enlace anterior no funciona, puede descargar el pdf [AQUÍ](archivos/oagj/C9.pdf).


<br/>

## Ayudantía 05 {#ayudantia05}

<!--Aquí aparecerán tanto el video como las notas de dicha clase.-->
```{r echo = FALSE, out.width="100%"}
knitr::include_url("https://www.youtube.com/embed/bp0yljm3iD0?rel=0")
```

<br/> <!--Esto se pone para que se genere un espacio en blanco en la salida html-->


```{r echo= FALSE, out.width="100%", out.height=500, fig.align='center'}
knitr::include_graphics("archivos/asg/C1(2021-2)-Ej05.pdf")
```

<br/>

Si el enlace anterior no funciona, puede descargar el pdf [AQUÍ](archivos/asg/C1(2021-2)-Ej05.pdf).


<br/>


## Ayudantía 06 {#ayudantia06}

<!--Aquí aparecerán tanto el video como las notas de dicha clase.-->

  
```{r echo = FALSE, out.width="100%"}
knitr::include_url("https://www.youtube.com/embed/6RiOIgTTTIQ?rel=0")
```

<br/> <!--Esto se pone para que se genere un espacio en blanco en la salida html-->


```{r echo= FALSE, out.width="100%", out.height=500, fig.align='center'}
knitr::include_graphics("archivos/oagj/A06.pdf")
```

<br/>

Si el enlace anterior no funciona, puede descargar el pdf [AQUÍ](archivos/oagj/A06.pdf).


<br/>

## Ayudantía 07 {#ayudantia07}

<!--Aquí aparecerán tanto el video como las notas de dicha clase.-->
```{r echo = FALSE, out.width="100%"}
knitr::include_url("https://www.youtube.com/embed/8fw71TygkQ8?rel=0")
```

<br/> <!--Esto se pone para que se genere un espacio en blanco en la salida html-->


```{r echo= FALSE, out.width="100%", out.height=500, fig.align='center'}
knitr::include_graphics("archivos/asg/C1(2021-2)-Ej07.pdf")
```

<br/>

Si el enlace anterior no funciona, puede descargar el pdf [AQUÍ](archivos/asg/C1(2021-2)-Ej07.pdf).


<br/>


## Ejercicios de práctica de funciones {#practica-funciones}

<br/> <!--Esto se pone para que se genere un espacio en blanco en la salida html-->


```{r echo= FALSE, out.width="100%", out.height=500, fig.align='center'}
knitr::include_graphics("archivos/asg/C1(2021-2)-EjPracticaFunciones.pdf")
```

<br/>

Si el enlace anterior no funciona, puede descargar el pdf [AQUÍ](archivos/asg/C1(2021-2)-EjPracticaFunciones.pdf).


<br/>
