---
title: Capítulo 3
---

# Capítulo 3: Axioma del Supremo {-}

En este capítulo estudiaremos el axioma del supremo y algunas implicaciones de este.


## Clase 10

<!--Aquí aparecerán tanto el video como las notas de dicha clase.-->

  
```{r echo = FALSE, out.width="100%"}
knitr::include_url("https://www.youtube.com/embed/kEGpAugPnBw?rel=0")
```
<br/> <!--Esto se pone para que se genere un espacio en blanco en la salida html-->


```{r echo= FALSE, out.width="100%", out.height=500, fig.align='center'}
knitr::include_graphics("archivos/oagj/C10.pdf")
```

<br/>

Si el enlace anterior no funciona, puede descargar el pdf [AQUÍ](archivos/oagj/C10.pdf).


<br/>

## Clase 11

<!--Aquí aparecerán tanto el video como las notas de dicha clase.-->

  
```{r echo = FALSE, out.width="100%"}
knitr::include_url("https://www.youtube.com/embed/s_mc3OkEZiA?rel=0")
```
<br/> <!--Esto se pone para que se genere un espacio en blanco en la salida html-->


```{r echo= FALSE, out.width="100%", out.height=500, fig.align='center'}
knitr::include_graphics("archivos/oagj/C11.pdf")
```

<br/>

Si el enlace anterior no funciona, puede descargar el pdf [AQUÍ](archivos/oagj/C11.pdf).


<br/>


## Ayudantía 08 {#ayudantia08}

<!--Aquí aparecerán tanto el video como las notas de dicha clase.-->
```{r echo = FALSE, out.width="100%"}
knitr::include_url("https://www.youtube.com/embed/vcbkuZBLpWg?rel=0")
```

</br> <!--Esto se pone para que se genere un espacio en blanco en la salida html-->


```{r echo= FALSE, out.width="100%", out.height=500, fig.align='center'}
knitr::include_graphics("archivos/asg/C1(2021-2)-Ej08.pdf")
```

</br>

Si el enlace anterior no funciona, puede descargar el pdf [AQUÍ](archivos/asg/C1(2021-2)-Ej08.pdf).


</br>
