
# Capítulo 5: Límites de funciones {-}

En este capítulo estudiaremos el concepto de límite, pero en esta ocasión para funciones reales de una variable real. 


## Clase 18  

<!--Aquí aparecerán tanto el video como las notas de dicha clase.-->
```{r echo = FALSE, out.width="100%"}
knitr::include_url("https://www.youtube.com/embed/pYbIwPF9UVQ?rel=0")
```

</br> <!--Esto se pone para que se genere un espacio en blanco en la salida html-->


```{r echo= FALSE, out.width="100%", out.height=500, fig.align='center'}
knitr::include_graphics("archivos/oagj/C18.pdf")
```

<br/>

Si el enlace anterior no funciona, puede descargar el pdf [AQUÍ](archivos/oagj/C18.pdf).


<br/>

## Clase 19  

<!--Aquí aparecerán tanto el video como las notas de dicha clase.-->
```{r echo = FALSE, out.width="100%"}
knitr::include_url("https://www.youtube.com/embed/6f8qKFk9b_k?rel=0")
```

</br> <!--Esto se pone para que se genere un espacio en blanco en la salida html-->


```{r echo= FALSE, out.width="100%", out.height=500, fig.align='center'}
knitr::include_graphics("archivos/oagj/C19.pdf")
```

<br/>

Si el enlace anterior no funciona, puede descargar el pdf [AQUÍ](archivos/oagj/C19.pdf).


<br/>


## Ayudantía 12 {#ayudantia12}

<!--Aquí aparecerán tanto el video como las notas de dicha clase.-->
```{r echo = FALSE, out.width="100%"}
knitr::include_url("https://www.youtube.com/embed/dWrjSVSLnl8?rel=0")
```

</br> <!--Esto se pone para que se genere un espacio en blanco en la salida html-->


```{r echo= FALSE, out.width="100%", out.height=500, fig.align='center'}
knitr::include_graphics("archivos/asg/C1(2021-2)-Ej12.pdf")
```

</br>

Si el enlace anterior no funciona, puede descargar el pdf [AQUÍ](archivos/asg/C1(2021-2)-Ej12.pdf).


<br/>

## Clase 20  

<!--Aquí aparecerán tanto el video como las notas de dicha clase.-->
```{r echo = FALSE, out.width="100%"}
knitr::include_url("https://www.youtube.com/embed/a2EartyLE_s?rel=0")
```

</br> <!--Esto se pone para que se genere un espacio en blanco en la salida html-->


```{r echo= FALSE, out.width="100%", out.height=500, fig.align='center'}
knitr::include_graphics("archivos/oagj/C20.pdf")
```

<br/>

Si el enlace anterior no funciona, puede descargar el pdf [AQUÍ](archivos/oagj/C20.pdf).


<br/>


## Ayudantía 13 {#ayudantia13}

<!--Aquí aparecerán tanto el video como las notas de dicha clase.-->
```{r echo = FALSE, out.width="100%"}
knitr::include_url("https://www.youtube.com/embed/8mIt3YdK2CI?rel=0")
```

</br> <!--Esto se pone para que se genere un espacio en blanco en la salida html-->


```{r echo= FALSE, out.width="100%", out.height=500, fig.align='center'}
knitr::include_graphics("archivos/asg/C1(2021-2)-Ej13.pdf")
```

</br>

Si el enlace anterior no funciona, puede descargar el pdf [AQUÍ](archivos/asg/C1(2021-2)-Ej13.pdf).


<br/>

## Clase 21  

<!--Aquí aparecerán tanto el video como las notas de dicha clase.-->
```{r echo = FALSE, out.width="100%"}
knitr::include_url("https://www.youtube.com/embed/Z9CpCrnceTs?rel=0")
```

</br> <!--Esto se pone para que se genere un espacio en blanco en la salida html-->


```{r echo= FALSE, out.width="100%", out.height=500, fig.align='center'}
knitr::include_graphics("archivos/oagj/C21.pdf")
```

<br/>

Si el enlace anterior no funciona, puede descargar el pdf [AQUÍ](archivos/oagj/C21.pdf).


<br/>

## Clase 22  

<!--Aquí aparecerán tanto el video como las notas de dicha clase.-->
```{r echo = FALSE, out.width="100%"}
knitr::include_url("https://www.youtube.com/embed/BykFqr5Nacg?rel=0")
```

</br> <!--Esto se pone para que se genere un espacio en blanco en la salida html-->


```{r echo= FALSE, out.width="100%", out.height=500, fig.align='center'}
knitr::include_graphics("archivos/oagj/C22.pdf")
```

<br/>

Si el enlace anterior no funciona, puede descargar el pdf [AQUÍ](archivos/oagj/C22.pdf).


<br/>