
# Capítulo 6: Continuidad {-}

En este capítulo estudiaremos el concepto de continuidad para funciones reales de una variable real. 


## Clase 23  

<!--Aquí aparecerán tanto el video como las notas de dicha clase.-->
```{r echo = FALSE, out.width="100%"}
knitr::include_url("https://www.youtube.com/embed/NxGvL_hpYDQ?rel=0")
```

</br> <!--Esto se pone para que se genere un espacio en blanco en la salida html-->


```{r echo= FALSE, out.width="100%", out.height=500, fig.align='center'}
knitr::include_graphics("archivos/oagj/C23.pdf")
```

<br/>

## Clase 24  

<!--Aquí aparecerán tanto el video como las notas de dicha clase.-->
```{r echo = FALSE, out.width="100%"}
knitr::include_url("https://www.youtube.com/embed/AmL1BVwU41k?rel=0")
```

</br> <!--Esto se pone para que se genere un espacio en blanco en la salida html-->


```{r echo= FALSE, out.width="100%", out.height=500, fig.align='center'}
knitr::include_graphics("archivos/oagj/C24.pdf")
```

<br/>

Si el enlace anterior no funciona, puede descargar el pdf [AQUÍ](archivos/oagj/C24.pdf).


<br/>

## Clase 25  

<!--Aquí aparecerán tanto el video como las notas de dicha clase.-->
```{r echo = FALSE, out.width="100%"}
knitr::include_url("https://www.youtube.com/embed/qrtIWj8G5xM?rel=0")
```

</br> <!--Esto se pone para que se genere un espacio en blanco en la salida html-->


```{r echo= FALSE, out.width="100%", out.height=500, fig.align='center'}
knitr::include_graphics("archivos/oagj/C25.pdf")
```

<br/>

Si el enlace anterior no funciona, puede descargar el pdf [AQUÍ](archivos/oagj/C25.pdf).

<br/>


## Ayudantía 16 {#ayudantia16}

<!--Aquí aparecerán tanto el video como las notas de dicha clase.-->
```{r echo = FALSE, out.width="100%"}
knitr::include_url("https://www.youtube.com/embed/GIM_NVkRkFM?rel=0")
```

</br> <!--Esto se pone para que se genere un espacio en blanco en la salida html-->


```{r echo= FALSE, out.width="100%", out.height=500, fig.align='center'}
knitr::include_graphics("archivos/asg/C1(2021-2)-Ej16.pdf")
```

</br>

Si el enlace anterior no funciona, puede descargar el pdf [AQUÍ](archivos/asg/C1(2021-2)-Ej16.pdf).


<br/>

## Clase 26  

<!--Aquí aparecerán tanto el video como las notas de dicha clase.-->
```{r echo = FALSE, out.width="100%"}
knitr::include_url("https://www.youtube.com/embed/npwqWL7n54I?rel=0")
```

</br> <!--Esto se pone para que se genere un espacio en blanco en la salida html-->


```{r echo= FALSE, out.width="100%", out.height=500, fig.align='center'}
knitr::include_graphics("archivos/oagj/C26.pdf")
```

<br/>

Si el enlace anterior no funciona, puede descargar el pdf [AQUÍ](archivos/oagj/C26.pdf).

<br/>

