
# Capítulo 7: Derivada {-}

En este capítulo estudiaremos el concepto de derivada de una función en un punto de su dominio.


## Clase 27  

<!--Aquí aparecerán tanto el video como las notas de dicha clase.-->
```{r echo = FALSE, out.width="100%"}
knitr::include_url("https://www.youtube.com/embed/PMi3Sc99H30?rel=0")
```

</br> <!--Esto se pone para que se genere un espacio en blanco en la salida html-->


```{r echo= FALSE, out.width="100%", out.height=500, fig.align='center'}
knitr::include_graphics("archivos/oagj/C27.pdf")
```

<br/>

Si el enlace anterior no funciona, puede descargar el pdf [AQUÍ](archivos/oagj/C27.pdf).


<br/>

## Clase 28  

<!--Aquí aparecerán tanto el video como las notas de dicha clase.-->
```{r echo = FALSE, out.width="100%"}
knitr::include_url("https://www.youtube.com/embed/SlhI1HYLgiY?rel=0")
```

</br> <!--Esto se pone para que se genere un espacio en blanco en la salida html-->


```{r echo= FALSE, out.width="100%", out.height=500, fig.align='center'}
knitr::include_graphics("archivos/oagj/C28.pdf")
```

<br/>

Si el enlace anterior no funciona, puede descargar el pdf [AQUÍ](archivos/oagj/C28.pdf).


<br/>

## Ayudantía 18 {#ayudantia18}

<!--Aquí aparecerán tanto el video como las notas de dicha clase.-->
```{r echo = FALSE, out.width="100%"}
knitr::include_url("https://www.youtube.com/embed/mehFtL1oyrM?rel=0")
```

</br> <!--Esto se pone para que se genere un espacio en blanco en la salida html-->


```{r echo= FALSE, out.width="100%", out.height=500, fig.align='center'}
knitr::include_graphics("archivos/asg/C1(2021-2)-Ej18.pdf")
```

</br>

Si el enlace anterior no funciona, puede descargar el pdf [AQUÍ](archivos/asg/C1(2021-2)-Ej18.pdf).


<br/>

## Clase 29 

<!--Aquí aparecerán tanto el video como las notas de dicha clase.-->
```{r echo = FALSE, out.width="100%"}
knitr::include_url("https://www.youtube.com/embed/YrS0svjdJMg?rel=0")
```

</br> <!--Esto se pone para que se genere un espacio en blanco en la salida html-->


```{r echo= FALSE, out.width="100%", out.height=500, fig.align='center'}
knitr::include_graphics("archivos/oagj/C29.pdf")
```

<br/>

Si el enlace anterior no funciona, puede descargar el pdf [AQUÍ](archivos/oagj/C29.pdf).


<br/>


## Ayudantía 19 {#ayudantia19}


</br> <!--Esto se pone para que se genere un espacio en blanco en la salida html-->


```{r echo= FALSE, out.width="100%", out.height=500, fig.align='center'}
knitr::include_graphics("archivos/asg/C1(2021-2)-Ej19.pdf")
```

</br>

Si el enlace anterior no funciona, puede descargar el pdf [AQUÍ](archivos/asg/C1(2021-2)-Ej19.pdf).


<br/>

## Clase 30 

<!--Aquí aparecerán tanto el video como las notas de dicha clase.-->
```{r echo = FALSE, out.width="100%"}
knitr::include_url("https://www.youtube.com/embed/4zFdAQLePEI?rel=0")
```

</br> <!--Esto se pone para que se genere un espacio en blanco en la salida html-->


```{r echo= FALSE, out.width="100%", out.height=500, fig.align='center'}
knitr::include_graphics("archivos/oagj/C30.pdf")
```

<br/> 

Si el enlace anterior no funciona, puede descargar el pdf [AQUÍ](archivos/oagj/C30.pdf).


<br/>


## Clase 31 

<!--Aquí aparecerán tanto el video como las notas de dicha clase.-->
```{r echo = FALSE, out.width="100%"}
knitr::include_url("https://www.youtube.com/embed/LSwpwKCKxhk?rel=0")
```

</br> <!--Esto se pone para que se genere un espacio en blanco en la salida html-->


```{r echo= FALSE, out.width="100%", out.height=500, fig.align='center'}
knitr::include_graphics("archivos/oagj/C31.pdf")
```

<br/> 

## Clase 32 

<!--Aquí aparecerán tanto el video como las notas de dicha clase.-->
```{r echo = FALSE, out.width="100%"}
knitr::include_url("https://www.youtube.com/embed/tn2sE_xsL8g?rel=0")
```

</br> <!--Esto se pone para que se genere un espacio en blanco en la salida html-->


```{r echo= FALSE, out.width="100%", out.height=500, fig.align='center'}
knitr::include_graphics("archivos/oagj/C32.pdf")
```

<br/> 

Si el enlace anterior no funciona, puede descargar el pdf [AQUÍ](archivos/oagj/C32.pdf).


<br/>


